臺灣臺北地方法院刑事判決　　　　　　 100年度易字第2262號
公　訴　人　臺灣臺北地方法院檢察署檢察官
被　　　告　陳彥宇
指定辯護人　本院公設辯護人沈芳萍
上列被告因竊盜案件，經檢察官提起公訴（100 年度偵字第9091
號），嗣於本院準備程序進行中，被告就被訴事實為有罪之陳述
，經本院告知簡式審判程序意旨，並聽取當事人之意見後，本院
裁定改依簡式審判程序審理，判決如下：
    主  文
陳彥宇結夥三人以上竊盜，處有期徒刑伍月，如易科罰金，以新
臺幣壹仟元折算壹日。
    事  實
一、陳彥宇與另案發佈通緝之謝君鈺及真實姓名、年籍不詳之成
    年男子，共同意圖為自己不法之所有，於民國99年5 月4 日
    下午4 時許，侵入臺北市○○區○○路四段245 巷13弄10號
    3 樓黃斐娟之住所，由陳彥宇把風，謝君鈺及真實姓名、年
    籍不詳之成年男子則進入上開屋內，竊取新臺幣1 萬元、美
    金500 元、白金鑽戒1 只、K 金耳環1 對、18K 金戒指1 只
    、珠寶項鍊1 條、18K 金及白金項鍊各1 條、黃K 金十字戒
    指1 只等財物，渠等得手後，旋即將上開財物變賣花用。嗣
    陳彥宇於犯罪未被發覺前向警局自首，因而查獲上情。
二、案經臺北市政府警察局松山分局報告臺灣臺北地方法院檢察
    署檢察官偵查後提起公訴，嗣陳彥宇於本院準備程序中，就
    被訴事實為有罪之陳述，經本院裁定改用簡式審判程序審理
    。
    理  由
壹、程序部分：
    本案被告陳彥宇所犯係死刑、無期徒刑或最輕本刑為3 年以
    上有期徒刑以外之罪，於本院準備程序進行中，被告就上開
    被訴事實為有罪之陳述，經本院告知簡式審判程序之旨，並
    聽取公訴人、被告之意見後，由本院依刑事訴訟法第273 條
    之1 第1 項規定，裁定進行簡式審判程序；復依刑事訴訟法
    第273 條之2 、同法第159 條第2 項之規定，簡式審判程序
    不適用傳聞法則有關限制證據能力之相關規定，合先敘明。
貳、實體部分：
一、訊據被告陳彥宇於警詢、偵查，以及本院審理時對上開事實
    均坦承不諱（見偵卷第4 頁至第5 頁、第37頁至第38頁、本
    院卷第15頁及第29頁至第31頁），經核與證人黃斐娟於警詢
    中之證述相符（見偵卷第6 頁至第7 頁），並有失竊現場照
    片10張（見100 年度核退字第193 號卷第14頁至16頁）、刑
    案現場勘察報告1 份（見100 年度核退字第193 號卷第10頁
    至16頁）等證據附卷可稽，足徵被告前開出於任意性之自白
    與事實相符，堪以採信。本案事證明確，被告犯行堪以認定
    ，應依法論科。
二、查被告陳彥宇行為後，刑法第321 條第1 項業於100 年1 月
    26日修正公布，並於同年月28日生效施行。按行為後法律有
    變更者，適用行為時之法律，但行為後之法律有利於行為人
    者，適用最有利於行為人之法律，刑法第2 條第1 項定有明
    文。查修正前刑法第321 條第1 項規定：「犯竊盜罪而有左
    列情形之一者，處6 月以上、5 年以下有期徒刑：一、於夜
    間侵入住宅或有人居住之建築物、船艦或隱匿其內而犯之者
    。二、毀越門扇、牆垣或其他安全設備而犯之者。三、攜帶
    兇器而犯之者。四、結夥三人以上而犯之者。五、乘火災、
    水災或其他災害之際而犯之者。六、在車站或埠頭而犯之者
    」；修正後刑法第321 條第1 項則規定：「犯竊盜罪而有下
    列情形之一者，處6 月以上、5 年以下有期徒刑，得併科新
    臺幣10萬元以下罰金：一、侵入住宅或有人居住之建築物、
    船艦或隱匿其內而犯之者。二、毀越門扇、牆垣或其他安全
    設備而犯之者。三、攜帶兇器而犯之者。四、結夥三人以上
    而犯之者。五、乘火災、水災或其他災害之際而犯之者。六
    、在車站、埠頭、航空站或其他供水、陸、空公眾運輸之舟
    、車、航空機內而犯之者」，經比較新舊法之規定，新法法
    定刑除增加「得併科10萬元以下罰金」之罰金刑外，並刪除
    原第1 款「於夜間」之要件，且就第6 款增加「航空站、其
    他供水、陸、空公眾運輸之舟、車、航空機內」之要件，核
    均屬加重刑罰或擴大加重竊盜構成要件之涵攝範圍，是修正
    後刑法第321 條第1 項之規定並未較有利於行為人，自應適
    用修正前刑法第321 條第1 項之規定。
三、按刑法上所謂結夥三人以上，係指有共同犯罪之故意，結為
    一夥而言。把風或接應行為，旨在排除犯罪障礙或助成犯罪
    之實現，在合同意思範圍內分擔犯罪行為之一部，故亦係共
    同正犯而應計入結夥之內，最高法院96年度台上字第3690號
    判決意旨參照。是縱本件被告陳彥宇僅負責把風行為，實已
    共同參與竊盜行為無訛，應已構成結夥三人之要件。是核被
    告陳彥宇所為，係犯修正前刑法第321 條第1 項第4 款之結
    夥三人以上竊盜罪。被告與謝君鈺、真實姓名、年籍不詳之
    成年男子間就前開犯行，有犯意聯絡及行為分擔，為共同正
    犯。另被告於有權偵查犯罪之警察機關，尚未知悉其為本件
    竊盜犯行之犯罪嫌疑人前，主動向承辦員警坦承其有本件行
    竊之事實，並接受本院裁判一情，有警詢筆錄及臺北市政府
    警察局松山分局100 年4 月8 日北市警松分刑字第10030533
    700 號刑事案件移送書各1 份附卷可憑（見偵卷第1 頁至第
    2 頁、第4 頁至第5 頁），堪認合乎自首之要件，爰依刑法
    第62條前段規定，減輕其刑。爰審酌被告素行非佳，此有臺
    灣高等法院被告前案紀錄表1 份在卷可稽，且其正值壯年，
    不思以正當途徑賺取財物，恣意竊取他人財物，嚴重危害社
    會治安，又其犯罪之動機係為貪圖不法利益，所竊財物價值
    為非微，惟念及被告犯後始終坦承犯行，並向警方主動供出
    犯行而接受裁判，尚知悔悟等一切情狀，量處如主文所示之
    刑，並諭知易科罰金之折算標準，以示懲儆。
據上論斷，應依刑事訴訟法第284 條之1 、第273 條之1 第1 項
、第299 條第1 項前段，修正前刑法第321 條第1 項第4 款，刑
法第2 條第1 項前段、第28條、第62條前段、第41條第1 項前段
，判決如主文。
本案經檢察官葉惠燕到庭執行職務。
中    華    民    國     100   年    11   月    18    日
                   刑事第七庭  法  官  張詠惠
上正本證明與原本無異。
如不服本判決應於收受送達後10日內向本院提出上訴書狀，並應
敘述具體理由；其未敘述上訴理由者，應於上訴期間屆滿後20日
內向本院補提理由書（均須按他造當事人之人數附繕本）「切勿
逕送上級法院」。告訴人或被害人如對於本判決不服者，應具備
理由請求檢察官上訴，其上訴期間之計算係以檢察官收受判決正
本之日期為準。
                               書記官  莊怡仙
中    華    民    國   100    年    11    月    18    日
附錄本案論罪科刑法條全文：
修正前刑法第321 條：
犯竊盜罪而有左列情形之一者，處6 月以上、5 年以下有期徒刑
：
一、於夜間侵入住宅或有人居住之建築物、船艦或隱匿其內而犯
    之者。
二、毀越門扇、牆垣或其他安全設備而犯之者。
三、攜帶兇器而犯之者。
四、結夥3 人以上而犯之者。
五、乘火災、水災或其他災害之際而犯之者。
六、在車站或埠頭而犯之者。
前項之未遂犯罰之。